【裁判字號】    99,交聲,3523
【裁判日期】    991027
【裁判案由】    聲明異議
【裁判全文】
臺灣臺中地方法院交通事件裁定        99年度交聲字第3523號
原處分機關  交通部公路總局臺中區監理所
異  議  人
即受處分人  甲○○
上列受處分人因違反道路交通管理處罰條例案件，對於交通部公
路總局臺中區監理所民國99年8月12日所為之處分(中監違字第裁
60-C00000000號)，聲明異議，本院裁定如下:
    主  文
異議駁回。
    理  由
一、聲明異議意旨略以：異議人即受處分人甲○○(下稱受處分
    人)駕駛車牌號碼HS-9092號自用小客車，於民國99年3月18
    日20時31分，在臺北縣中和市○○路與景安路口劃有紅線之
    處所臨時停車，遭舉發機關臺北縣政府警察局中和第一分局
    (下稱舉發機關)以北縣警交大字第C00000000號舉發違反道
    路交通管理事件通知單(俗稱罰單，下稱通知單)當場舉發，
    嗣原處分機關交通部公路總局臺中區監理所(下稱原處分機
    關)於99年8月12日以中監違字第裁60-C00000000號裁決書，
    依違反道路交通管理處罰條例第55條第3款規定，裁處新臺
    幣(下同)600元罰鍰。然受處分人於99年3月18日當天在通知
    單上簽完名後，警察先生並沒有交付任何東西，其以為等正
    式的罰單下來才繳納，不懂為何這樣，其沒有拿到罰單怎麼
    去繳罰鍰，直到5個月後才收到裁決書，真是叫其摸不著頭
    緒等語。
二、按汽車駕駛人，在設有禁止臨時停車標誌、標線處所臨時停
    車者，處新臺幣300元以上600元以下罰鍰，道路交通管理處
    罰條例第55條第3款定有明文。次按行為人有違反道路交通
    管理處罰條例之情形者，應填製舉發違反道路交通管理事件
    通知單，並於被通知人欄予以勾記，當場舉發者，應填記駕
    駛人或行為人姓名、性別、出生年月日、地址、身分證統一
    編號及車主姓名、地址、車牌號碼、車輛種類。被查獲之駕
    駛人或行為人為受處分人時，應於填記通知單後將通知聯交
    付該駕駛人或行為人簽名或蓋章收受之；拒絕簽章者，仍應
    將通知聯交付該駕駛人或行為人收受，並記明其事由及交付
    之時間；拒絕收受者，應告知其應到案時間及處所，並記明
    事由與告知事項，視為已收受；違反道路交通管理事件行為
    人，未依規定自動繳納罰鍰，或未依規定到案聽候裁決，處
    罰機關應依基準表於通知單送達且逾越應到案期限60日之3
    個月內，逕行裁決之。但警察機關管轄部分，應於通知單送
    達且逾越應到案期限之3個月內，逕行裁決之，違反道路交
    通管理事件統一裁罰基準及處理細則第11條第1項第1款、第
    44條第1項定有明文。
三、經查:
(一)受處分人駕駛車牌號碼HS-9092號自用小客車，於99年3月18
    日20時31分，在臺北縣中和市○○路與景安路口劃有紅線之
    處所臨時停車遭警當場舉發之事實，為受處分人於異議狀中
    所不爭執，並有上開通知單、裁決書各1份在卷可稽，受處
    分人確有上開違規事實，洵堪認定。
(二)受處分人雖以前詞置辯，然觀諸卷附通知單(移送聯)收受通
    知聯者簽章」欄內，確簽有受處分人之姓名，且受處分人於
    異議狀內亦自承該簽名係其親簽。復參以本件交通違規事件
    之通知單，係由員警親眼目睹違規屬實而依法製單舉發，並
    請受處分人簽名後當場交付受處分人通知單之通知聯正本，
    由受處分人收執等情，亦有臺北縣政府警察局中和第一分局
    99年9月8日北縣警中一交字第0990033935號函、該分局受理
    違反交通管理事件被通知人申訴理由查詢表各1份附卷可稽
    。按諸交通警員在舉發違規時，將通知單之通知聯交付受舉
    發人並請其簽收，係執勤之標準動作，而本件舉發時並無其
    他爭執，舉發員警衡情應無漏未交付通知單之通知聯予受處
    分人之情形，應屬常態。受處分人既然主張舉發員警未交付
    通知單之通知聯，自應就此未交付之變態事實負證明之責人
    ，若僅空言主張，實不足採。況依卷附資料，受處分人已在
    簽章欄上簽名確認，其已知悉受舉發之事實，則依前述違反
    道路交通管理事件統一裁罰基準及處理細則第11條第1項第1
    款前段規定，受處分人即已收受該通知單，不能對此違規事
    實及應到案期日諉為不知。
四、綜上所述，受處分人確有上開違規行為，經原舉發機關製單
    舉發後，未依指定期日自動繳納罰鍰，亦未依該通知單所載
    應到案日期前到案聽候裁決，原處分機關據此逕行裁處受處
    分人罰鍰600元，並無不當。本件聲明異議為無理由，應予
    駁回。
五、據上論斷，應依道路交通管理處罰條例第87條第2項，道路
    交通案件處理辦法第19條，裁定如主文。
中    華    民    國    99    年    10    月    27    日
                    交通法庭    法  官  丁智慧
上正本證明與原本無異。
如不服本裁定，應於送達後5日內，向本院提出抗告狀。
                                書記官  王志
中    華    民    國    99    年    10    月    27    日

司法院資訊處製作；財團法人民間司法改革基金會備份。
